【裁判字號】    98,訴,1050
【裁判日期】    980420
【裁判案由】    毒品危害防制條例
【裁判全文】
臺灣板橋地方法院刑事判決              98年度訴字第1050號
公  訴  人  臺灣板橋地方法院檢察署檢察官
被      告  甲○○
上列被告因違反毒品危害防制條例案件，經檢察官提起公訴（98
年度毒偵字第1949號），因被告於準備程序中就被訴事實為有罪
之陳述，經本院合議庭裁定由受命法官獨任進行簡式審判程序，
並判決如下：
   主  文
甲○○施用第一級毒品，累犯，處有期徒刑拾月。又施用第二級
毒品，累犯，處有期徒刑肆月。應執行有期徒刑壹年。
    事  實
一、甲○○前於民國95年間違反藥事法案件，經臺灣桃園地方法
    院以95年度易字第1416號判決判處有期徒刑5 月，依法減為
    有期徒刑2 月又15日確定，並於96年10月23日縮刑期滿執行
    完畢。又其前於95年間因施用毒品案件，經臺灣士林地方法
    院以95年度毒聲字第204 號裁定送觀察、勒戒，認有繼續施
    用毒品之傾向，令入戒治處所施以強制戒治，於96年8 月 9
    日停止戒治出所，並經臺灣士林地方法院檢察署檢察官以96
    年度戒毒偵字第63號為不起訴處分確定；復因施用毒品案件
    ，經本院以97年度訴字第404 號判處有期徒刑8 月、3 月，
    應執行有期徒刑9 月，並經臺灣高等法院以97年度上訴字第
    2351號判決駁回上訴確定；又因施用毒品案件，經本院以97
    年度訴字第3958號判處有期徒刑10月、4 月，應執行有期徒
    刑1 年，並經臺灣高等法院以97年度上訴字第5215號判決駁
    回上訴確定。詎仍不知悔改，於強制戒治執行完畢釋放後5
    年內，再犯上開毒品案件後，復分別基於施用第一級毒品海
    洛因及第二級毒品甲基安非他命之犯意，於98年1 月17日14
    時許，在臺北縣三重市○○街97號5 樓住處內，先以放置甲
    基安非他命於玻璃球加熱後吸食煙霧之方式，施用甲基安非
    他命1 次；約半小時後，於同址，再以放置海洛因於香煙內
    吸食之方式，施用海洛因1 次。嗣於同年月17日17時30分許
    ，在上址，為警查獲，且經警採其尿液檢驗後，呈嗎啡及甲
    基安非他命陽性反應，始查悉上情。
二、案經臺北縣政府警察局三重分局移送臺灣板橋地方法院檢察
    署檢察官偵查起訴。
    理  由
一、上揭分別施用第一級毒品海洛因、第二級毒品甲基安非他命
    之事實，迭據被告甲○○於偵查及本院審理時坦承不諱，而
    被告為警查獲時採集之尿液，經送驗結果呈嗎啡及甲基安非
    他命陽性反應，此有臺灣檢驗科技股份有限公司UL/2009/10
    477 號濫用藥物檢驗報告及臺北縣政府警察局三重分局查獲
    毒品案件被移送者姓名代碼對照表各1 份在卷可佐，被告上
    開自白與事實相符，堪信其為真實。又被告前於95年間因施
    用毒品案件，經臺灣士林地方法院以95年度毒聲字第204 號
    裁定送觀察、勒戒，認有繼續施用毒品之傾向，令入戒治處
    所施以強制戒治，於96年8 月9 日停止戒治出所，並經臺灣
    士林地方法院檢察署檢察官以96年度戒毒偵字第63號為不起
    訴處分確定；復因施用毒品案件，經本院以97年度訴字第40
    4 號判處有期徒刑8 月、3 月，應執行有期徒刑9 月，並經
    臺灣高等法院以97年度上訴字第2351號判決駁回上訴確定；
    又因施用毒品案件，經本院以97 年 度訴字第3958號判處有
    期徒刑10月、4 月，應執行有期徒刑1 年，並經臺灣高等法
    院以97年度上訴字第5215號判決駁回上訴確定，有臺灣高等
    法院被告前案紀錄表1 份在卷可佐，其於強制戒治執行完畢
    釋放後5 年內，再犯上開施用毒品案件後，復為本件施用毒
    品犯行，應可認定。本案事證明確，被告犯行洵堪認定，應
    予依法論科。
二、核被告甲○○所為，係犯毒品危害防制條例第10條第1 項之
    施用第一級毒品罪及同條第2 項之施用第二級毒品罪。被告
    施用前分別持有海洛因、甲基安非他命之低度行為，應分別
    為施用海洛因、甲基安非他命之高度行為所吸收，不另論罪
    。被告所犯上開2 罪，犯意各別，罪名不同，應分論併罰。
    又被告前於95年間違反藥事法案件，經臺灣桃園地方法院以
    95年度易字第1416號判決判處有期徒刑5 月，依法減為有期
    徒刑2 月又15日確定，並於96年10月23日縮刑期滿執行完畢
    ，有臺灣高等法院被告前案紀錄表1 份附卷可稽，其受有期
    徒刑之執行完畢，於5 年內故意再犯本件有期徒刑以上之 2
    罪，均為累犯，依刑法第47條第1 項規定分別加重其刑。爰
    審酌被告有多次施用毒品之前科紀錄，素行非佳、其犯罪手
    段、生活狀況、國中畢業之智識程度、施用毒品係對自己身
    體之殘害，及其犯罪後均坦承犯行之態度等一切情狀，分別
    量處如主文所示之刑，併定其應執行之刑。
據上論斷，應依刑事訴訟法第273 條之1 第1 項、第299 條第 1
項前段，毒品危害防制條例第10條第1 項、第2 項，刑法第11條
前段、第47條第1 項、第51條第5 款，判決如主文。
本案經檢察官陳彥章到庭執行職務。
中    華    民    國    98    年    4     月    20    日
                  刑事第八庭  法  官  俞秀美
以上正本證明與原本無異。
如不服本判決，應於判決送達後10日內敘明上訴理由，向本院提
出上訴狀 (應附繕本) ，上訴於臺灣高等法院。其未敘述上訴理
由者，應於上訴期間屆滿後20日內向本院補提理由書「切勿逕送
上級法院」。
                              書記官  謝怡貞
中    華    民    國    98    年    4     月    20    日
附錄本案論罪科刑之法條：
毒品危害防制條例第10條
施用第一級毒品者，處 6 月以上 5 年以下有期徒刑。
施用第二級毒品者，處3 年以下有期徒刑。


司法院資訊處製作；財團法人民間司法改革基金會備份。
